臺灣高等法院刑事裁定
110年度抗字第1465號
抗  告  人  王浚驊



上列抗告人即受刑人因聲請定其應執行刑案件，不服臺灣新北地
方法院中華民國110年8月12日裁定（110年度聲字第2347號），
提起抗告，本院裁定如下：
    主  文
抗告駁回。
    理  由
一、原裁定略以：抗告人即受刑人王浚驊（下稱抗告人）因違反
    毒品危害防制條例等案件，業經如附表所示之法院先後判決
    處如附表所示之宣告刑，並於如附表所示之日期分別確定在
    案，有本院被告前案紀錄表及各該判決書附卷可稽。又附表
    所示之各罪均經判處得易科罰金之有期徒刑，非屬刑法第50
    條第1 項但書所列情形，自得由檢察官逕依同條第1 項前段
    規定聲請定應執行刑，是檢察官以臺灣新北地方法院為各該
    案犯罪事實最後判決之法院，聲請定其應執行之刑，經本院
    審核認其聲請為正當。爰審酌抗告人素行不佳，前有多次毒
    品相關之前案紀錄，足認其遵法意識低落，對於刑罰之反應
    力亦屬薄弱，然其所犯附表所示各罪均係施用第二級毒品犯
    行，其各次施用毒品之犯罪時間相近，犯罪型態、犯罪情節
    均類似，侵害法益均係對於自身健康之戕害行為，對社會治
    安尚無具體重大危害，暨抗告人所犯數罪所反映之人格特性
    、所侵犯者於合併處罰時責任非難之程度、實現刑罰經濟之
    功能、恤刑之目的及如附表所示之各罪宣告刑總和上限、定
    應執行刑之限制加重原則等內、外部性界限等，定其應執行
    之刑有期徒刑1年2月，並諭知易科罰金之折算標準等語。
二、抗告意旨略以：法院裁定應遵守內、外部界限，及比例原則
    、公平正義原則之法律秩序理念、法律情感及慣例，而刑法
    自95年7月1日新法施行後，廢除連續犯規定，造成部分竊盜
    、毒品、詐欺等罪慣犯適用數罪併罰致使刑罰過重，法院現
    已針對部分毒品、強盜等重罪，以定執行刑方式避免刑罰過
    苛情形，然施用毒品或竊盜等輕罪定執行後之刑罰卻重於舊
    法連續犯之刑罰，重罪從優輕罪從苛，已違反公平正義及比
    例原則，亦不符國人之法律情感。抗告人所犯各罪皆屬微罪
    ，侵害之法益對社會危害輕微，懇請重新酌審裁量，給予抗
    告人合理公平從輕之裁定，令抗告人早日回歸社會、家庭及
    盡孝之自新機會等語。
三、按裁判確定前犯數罪者，併合處罰之；數罪併罰，分別宣告
    其罪之刑，其宣告多數有期徒刑者，於各刑中之最長期以上
    ，各刑合併之刑期以下，定其刑期，但不得逾30年，刑法第
    50條第1項前段、第51條第5款訂有明文。行為人所犯數罪各
    屬不同之犯罪類型者，於併合處罰時，其責任非難重複之程
    度甚低，當可酌定較高之應執行刑。
四、經查：抗告人所犯如附表所示之7罪，業經臺灣士林地方法
    院、臺灣桃園地法院、臺灣基隆地方法院、臺灣新北地方法
    院先後判處如附表所示之刑，均經判決確定在案，且各罪犯
    罪時間均在編號1所示判決確定之前，有各該判決書及本院
    被告前案紀錄表附卷可稽。原裁定就抗告人所犯如附表所示
    之罪所處之刑，定其應執行刑為有期徒刑1年2月，已審酌各
    罪之犯罪類型、行為次數等整體評價，且係在上開罪刑中之
    最長期以上，及附表所示各罪所處之刑合併之刑期以下，經
    核並未逾越刑法第51條第5款所定量刑裁量之外部性界限，
    又適用「限制加重原則」之量刑原理，對抗告人給予適度之
    刑罰折扣，符合法律授與裁量權之目的，與所適用法規目的
    之內部性界限無違，亦無違罪刑相當原則，且無已經裁判定
    應執行刑確定之各罪，再就其各罪之全部或部分重複定應執
    行刑，而有違反一事不再理原則之情（最高法院110年度台
    抗大字第489號裁定意旨參照）。再者，法官就個案審理後
    所判處之罪刑，或就被告所犯數罪依法所定之應執行刑長短
    ，均係法官依各個案件之犯罪種類、個案刑期、被告犯罪情
    節、犯罪後態度、罪責輕重、犯罪所生危險或損害等刑法第
    57條所列各款情形，綜合審酌而為判斷。因此，自難遽執他
    案之量刑及定應執行刑之裁判情形，作為本案量刑及定應執
    行刑裁判之基準。從而，抗告人徒執前詞，指摘原裁定不當
    ，為無理由，應予駁回。 
五、據上論斷，應依刑事訴訟法第412條，裁定如主文。
中　　華　　民　　國　　110 　年　　10 　月　   6   　日
                  刑事第十二庭  審判長法  官  陳如玲
　　　　　　　　　                    法  官  蔡如惠
　　　　　　　　　                    法  官  廖建瑜
以上正本證明與原本無異。
不得再抗告。
                                      書記官  邵佩均　
中　　華　　民　　國　　110 　年　　10　　月　　6 　　日